【裁判字號】    90,竹簡,225
【裁判日期】    900704
【裁判案由】    請求第三人給付之訴
【裁判全文】
臺灣新竹地方法院民事判決  九十年度竹簡字第二二五號
    原      告  甲○○○
    訴訟代理人  丙○○
    被      告  乙○○
右當事人間請求第三人給付之訴事件，本院判決如左：
    主      文
原告之訴及其假執行之聲請均駁回。
訴訟費用由原告負擔。
    事實及理由
一、按第三人依前條第一項規定聲明異議者，執行法院應通知債權人。債權人對於第
    三人之聲明異議認為不實時，得於收受前項通知後十日內向管轄法院提起訴訟，
    並應向執行法院為起訴之證明及將訴訟告知債務人。強制執行法第一百二十條第
    一項、第二項定有明文。本件被告於本院九十年度執字第一六六九號清償借款民
    事執行事件中，對於本院執行處所核發執行命令聲明異議，原告於接獲執行法院
    通知後，遵守期間之規定向本院提起訴訟，從而原告提起本訴在程序上應為合法
    ，合先敘明。
二、原告主張：訴外人王林靜妹積欠原告新台幣（下同）二十一萬四千元，而王林靜
    妹對被告有十九萬六千七百元之之會款債權，本院民事執行處曾於民國九十年三
    月二十六日核發新院錦執賢一六六九字第０九四００號執行命令，禁止債務人王
    林靜妹對第三人即被告之會款債權，在二十一萬四千元，及督促程序費用一百一
    十五元、本件執行費用一千八百四十元之範圍內為收取或其他處分，第三人亦不
    得對債務人清償，然被告竟陳稱其於八十八年九月十三日接獲本院八十八年度執
    字第四七五六號執行命令時，已將所欠債務十六萬七千八百元交付與王裔光，並
    聲明異議，但債務人王林靜妹否認曾收到任何債權讓與之通知，因原告為王林靜
    妹之債權人，且持有執行名義，自有權限向被告直接請求給付，為此依據強制執
    行法第一百二十條第二項規定，訴請被告應給付十九萬六千七百元，及自如附表
    所載到期日起至清償日止，按年息百分之五計算之利息。
三、被告未於言詞辯論期日到場，亦未提出書狀作何聲明或陳述。
四、原告主張王林靜妹積欠其二十一萬四千元，本院民事執行處曾於九十年三月二十
    六日核發新院錦執賢一六六九字第０九四００號執行命令，禁止債務人王林靜妹
    對第三人即被告之會款債權，在二十一萬四千元，及督促程序費用一百一十五元
    、執行費用一千八百四十元範圍內為收取或其他處分，第三人亦不得對債務人清
    償之事實，業據本院依職權調閱九十年度執字第一六六九號號民事執行卷宗，查
    明無誤，應堪信原告此部分之主張為真實。
五、按扣押命令之性質與收取命令、移轉命令、支付轉給命令不同，扣押命令係指執
    行法院以執行命令禁止債務人收取或為其他處分，並禁止向債務人清償，並無使
    執行債權人之債權獲得滿足之效果，尚須將扣押之金錢債權經換價程序以清償債
    權，換價之方法有四：執行法院命債權人收取之收取命令、命令將扣押債權移轉
    於債權人之移轉命令、命第三人向執行法院支付後轉給債權人之支付轉給命令，
    或將扣押之金錢債權拍賣或變賣，以價金清償債權。原告雖陳稱其持有對王林靜
    妹之執行名義，自有權限向被告直接請求給付，然因本院所核發新院錦執賢一六
    六九字第０九四００號執行命令僅係單純扣押債務人王林靜妹對被告之會款債權
    ，並非收取命令或移轉命令，債權人僅得提起確認債權存在之訴訟，尚無直接向
    第三人請求給付之權利，從而，原告依據強制執行法第一百二十條第一項規定，
    訴請被告應給付原告會款十九萬六千七百元，及自如附表所載到期日起至清償日
    止，按年息百分之五計算之利息，即屬無據，應予駁回。又原告受敗訴判決，其
    假執行之聲請即失所依據，應併予駁回。
六、本案判決之基礎已臻明確，原告其餘攻擊方法及舉證，核與判決無影響，爰不另
    一一論述，併此敘明。
七、訴訟費用負擔之依據：民事訴訟法第七十八條。
中      華      民      國    九十      年      七      月      四      日
                                  臺灣新竹地方法院新竹簡易庭
~B法      官  雷雅雯
右為正本係照原本作成。
如對本判決上訴，須於判決送達後二十日內向本院提出上訴狀。
~B法院書記官  洪儷容
中      華      民      國    九十      年      七      月      四      日


司法院資訊處製作；財團法人民間司法改革基金會備份。
